【裁判字號】    99,台上,5094
【裁判日期】    990812
【裁判案由】    違反毒品危害防制條例
【裁判全文】
最高法院刑事判決            九十九年度台上字第五０九四號
上  訴  人  甲○○
上列上訴人因違反毒品危害防制條例案件，不服台灣高等法院中
華民國九十九年六月二十三日第二審判決（九十九年度上訴字第
九三七號，起訴案號：台灣桃園地方法院檢察署九十八年度偵字
第二五六五七、二五六五八號），提起上訴，本院判決如下：
    主  文
上訴駁回。
    理  由
按刑事訴訟法第三百七十七條規定，上訴於第三審法院，非以判
決違背法令為理由，不得為之。是提起第三審上訴，應以原判決
違背法令為理由，係屬法定要件。如果上訴理由書狀並未依據卷
內訴訟資料，具體指摘原判決不適用何種法則或如何適用不當，
或所指摘原判決違法情事，顯與法律規定得為第三審上訴理由之
違法情形，不相適合時，均應認其上訴為違背法律上之程式，予
以駁回。本件原審經審理結果，認為上訴人甲○○有原判決事實
欄所載，與徐裕祥（經第一審判處罪刑確定）、姓名年籍不詳綽
號「瑞成」之成年男子（下稱「瑞成」）共同自菲律賓運輸、走
私第一級毒品海洛因一大包及六小包入境台灣之犯行明確，因而
維持第一審關於上訴人部分依想像競合犯從一重論上訴人共同運
輸第一級毒品罪，依刑法第五十九條酌減其刑，處有期徒刑十五
年六月，及為相關從刑諭知之判決，駁回上訴人在第二審之上訴
，已詳調查、取捨證據之結果及憑以認定犯罪事實之心證理由
，且就上訴人否認犯行之供詞及其所辯各語認非可採，予以論述
、指駁。從形式上觀察，並無足以影響判決結果之違背法令之情
形存在。按證據之取捨、證據證明力之判斷，以及事實有無之認
定，屬事實審法院之職權，苟其取捨判斷與認定，並不違背論理
法則及經驗法則，即不容任意指為違法，而執為適法之第三審上
訴理由。原判決援引證人俞瑞清、徐裕祥之證詞，及上訴人之部
分供詞，說明上訴人所辯：「瑞成」本名是俞瑞清，住基隆市深
澳坑一０九巷一號，俞瑞清與徐裕祥為鄰居及朋友，俞瑞清為本
件犯罪幕後主使者云云，不足採信，無從據以認定上訴人有供出
毒品來源，並因而查獲其他正犯或共犯之情事。又上訴人聲請傳
喚永航旅行社謝小姐到庭作證俞瑞清為本案共犯乙節，認無調查
之必要等由甚詳。核與客觀上之經驗法則，尚無違背。上訴意旨
仍執陳詞指摘原審未傳訊謝小姐到庭作證，有調查未盡之違法，
經核係置原判決所為明白論斷於不顧，仍持已為原判決指駁之陳
詞，徒憑己意，再事爭辯，難認已符合首揭法定之第三審上訴要
件。本件上訴違背法律上之程式，應予駁回。
據上論結，應依刑事訴訟法第三百九十五條前段，判決如主文。
中    華    民    國  九十九  年    八    月   十二   日
                      最高法院刑事第十三庭
                          審判長法官  賴  忠  星
                                法官  呂  丹  玉
                                法官  吳      燦
                                法官  蔡  名  曜
                                法官  葉  麗  霞
本件正本證明與原本無異
                                      書  記  官
中    華    民    國  九十九  年    八    月   十六   日
                                                      v

司法院資訊處製作；財團法人民間司法改革基金會備份。
